【裁判字號】    92,台非,340
【裁判日期】    920918
【裁判案由】    偽造貨幣
【裁判全文】
最高法院刑事判決                                九十二年度台非字第三四○號
    上訴人  最高法院檢察署檢察總長
    被  告  甲○○
右上訴人因被告偽造貨幣案件，對於台灣板橋地方法院中華民國九十一年十二月三十
一日第一審確定判決（九十一年度訴字第四一一號，起訴案號：台灣板橋地方法院檢
察署九十年度偵字第一三八二三號、第一四八００號、第一九四六三號，九十一年度
偵字第四九一號、第一八七五號），認為違法，提起非常上訴，本院判決如左：
    主  文
原判決關於甲○○宣告緩刑違背法令之部分撤銷。
    理  由
非常上訴理由稱：「按未曾受有期徒刑以上刑之宣告，或前受有期徒刑以上刑之宣告
，執行完畢或赦免後，五年以內未曾受有期徒刑以上刑之宣告，而受二年以下有期徒
刑、拘役或罰金之宣告者，始得宣告緩刑；刑法第七十四條有明文規定。因此在判決
前五年以內曾受有期徒刑以上刑之宣告確定者，即不合於緩刑條件。本件被告甲○○
前於九十一年間，因違反毒品危害防制條例案件，經台灣板橋地方法院於九十一年五
月十七日以九十一年度易字第一０九０號判處其有期徒刑陸月，並於同年六月二十四
日（應為二十一日之誤）確定；有該案件卷宗可稽。乃原判決以被告犯本件偽造貨幣
案件，於九十一年十二月三十日（應為三十一日之誤）判處被告有期徒刑一年七月時
，對於此項應依職權調查之事項未予調查，竟併諭知緩刑四年；其宣告緩刑係在被告
前受有期徒刑以上刑之宣告確定五年以內，依上開說明，其諭知緩刑自有適用法則不
當之違背法令。案經確定，爰依刑事訴訟法第四百四十一條、第四百四十三條提起非
常上訴，以資糾正。」等語。
本院按受二年以下有期徒刑、拘役或罰金之宣告，認為以暫不執行為適當，得宣告緩
刑者，以未曾受有期徒刑以上刑之宣告，或前受有期徒刑以上刑之宣告，執行完畢或
赦免後，五年以內未曾受有期徒刑以上刑之宣告者為限，此觀刑法第七十四條之規定
自明。本件被告甲○○曾犯連續施用第二級毒品罪，經台灣板橋地方法院於民國九十
一年五月十七日以九十一年度易字第一０九０號刑事判決判處有期徒刑六月，如易科
罰金，以三百元折算一日，並於同年六月二十一日確定，此有該案刑事卷宗可稽，則
本件於九十一年十二月三十一日宣判時，被告已不合於緩刑條件，自不得宣告緩刑。
乃原判決就此未予調查審認，於判處被告有期徒刑一年七月後，併予宣告緩刑四年，
其判決自屬違背法令。案經確定，非常上訴意旨執以指摘，洵有理由，惟原判決尚非
不利於被告，應僅將原判決關於被告違背法令之部分撤銷，以資糾正。
據上論結，應依刑事訴訟法第四百四十七條第一項第一款前段，判決如主文。
中      華      民      國    九十二    年      九      月     十八     日
                              最高法院刑事第九庭
                                  審判長法官  陳  炳  煌
                                        法官  陳  正  庸
                                        法官  韓  金  秀
                                        法官  吳  信  銘
                                        法官  徐  文  亮
      右正本證明與原本無異
                                              書  記  官
中      華      民      國    九十二    年      九      月    二十四    日


司法院資訊處製作；財團法人民間司法改革基金會備份。
